【裁判字號】    98,聲,832
【裁判日期】    980831
【裁判案由】    返還提存物
【裁判全文】
臺灣桃園地方法院民事裁定               98年度聲字第832號
聲  請  人  丁○○
相  對  人  金龍保全股份有限公司
法定代理人  丙○○
            乙○○○
            甲○○
上列當事人間聲請返還提存物事件，本院裁定如下：
    主  文
本院九十三年度存字第三二三五號提存事件，聲請人所提存之新
臺幣壹拾壹萬零貳佰伍拾元，准予返還。
    理  由
一、按解散之公司除因合併、分割或破產而解散外，應行清算；
    解散之公司，於清算範圍內，視為尚未解散；法人至清算終
    結止，在清算之必要範圍內，視為存續，公司法第24條、第
    25條、民法第40條第2 項分別定有明文。又公司經中央主管
    機關撤銷或廢止登記者，準用公司法第24至26條之規定，公
    司法第26條之1 亦有明文。本件相對人公司業經主管機關經
    濟部於民國95年2月6 日以經授中字第09534630410號函為廢
    止登記在案，依前開規定，即應行清算程序，而相對人公司
    關於本件返還提存物事件，核屬清算範圍內之事務，揆諸前
    開說明，相對人之法人格仍視為存續，相對人自有當事人能
    力。再按股份有限公司之清算，以董事為清算人，但公司法
    或章程另有規定或股東會另選清算人時，不在此限；清算人
    執行前項職務，有代表公司為訴訟上或訴訟外一切行為之權
    ；清算人有數人時，得推定一人或數人代表公司，如未推定
    時，各有對於第三人代表公司之權；股份有限公司之清算程
    序準用前開無限公司清算程序之規定，此觀諸公司法第322
    條第1項及第334條準用同法第85條第1項前段、第84條第2項
    前段規定甚明。是公司清算期間，如對公司訴訟，應以全體
    清算人為法定代理人。經查，相對人公司經廢止登記後僅向
    管轄法院聲請選派清算人，惟均遭駁回，有臺灣板橋地方法
    院98年7月17日板院輔民科字第048236 號函可稽，揆諸前開
    說明，自應以公司全體董事為其清算人。本件應列林彩蘩、
    乙○○○、甲○○為被告公司之法定代理人，併予敘明。
二、按訴訟終結後，供擔保人證明已定20日以上之期間，催告受
    擔保利益人行使權利而不行使者或法院依供擔保人之聲請，
    通知受擔保利益人於一定期間內行使權利而未行使者，法院
    應依供擔保人之聲請，以裁定命返還其提存物，民事訴訟法
    第104條第1項第3款定有明文。
三、本件聲請意旨略以：聲請人前遵鈞院93年度裁全字第5259號
    假處分裁定，曾提供新台幣110,250 元為擔保，以鈞院93年
    度存字第3235號提存事件提存後，聲請鈞院以93年度執全字
    第2657號實施假處分執行在案。嗣聲請人業以鈞院96年度全
    聲字第359號撤銷上開假處分裁定，並於96年8月21日具狀聲
    請撤銷上開假處分執行程序，且以鈞院98年度聲字第535 號
    通知聲請通知相對人於收受通知後21日內行使權利，惟相對
    人並未於期限內行使權利並為證明，爰依民事訴訟法第104
    條第1項第3款之規定聲請返還上開提存物等語。
四、聲請人所主張上開事實，業經本院依職權調閱上開卷宗核閱
    無誤。又聲請人業已聲請本院以98年度聲字第535 號通知行
    使權利事件通知相對人，就聲請人上開假處分之執行所受之
    損害限期行使權利，該通知函分別於98年5 月6日、98年5月
    17日及98年5 月18日送達於相對人後，惟相對人迄未對聲請
    人行使權利，業經本院依職權調取上開通知行使權利卷查核
    屬實。是本件聲請人聲請發還提存物，應予准許。
五、依民事訴訟法第104條第1項第3款、第106條，裁定如主文。
中    華    民    國    98    年    8     月    31    日
                      民事庭法  官  黃漢權
上列正本證明與原本無異
如不服本裁定應於送達後10日內向本院提出抗告狀，並應繳納抗
告裁判費新台幣1,000 元。
中    華    民    國    98    年    8     月    31    日
                            書記官  郭玉芬


司法院資訊處製作；財團法人民間司法改革基金會備份。
